【裁判字號】    97,訴,1466
【裁判日期】    971217
【裁判案由】    違反毒品危害防制條例
【裁判全文】
臺灣臺南地方法院刑事判決              97年度訴字第1466號
公  訴  人  臺灣臺南地方法院檢察署檢察官
被      告  丁○○
指定辯護人  甲○○  本院公設辯護人
上列被告因違反毒品危害防制條例案件，經檢察官提起公訴（97
年度偵緝字第959號），本院判決如下：
    主    文
丁○○所犯如附表一、二之販賣第二級毒品罪，共貳拾罪，各處
有期徒刑年捌月，如附表一、二所示之販賣第二級毒品安非他
命所得均沒收之，如全部或一部不能沒收時，均以其財產抵償之
。應執行有期徒刑肆年陸月；販賣第二級毒品安非他命所得共新
臺幣壹萬陸仟元沒收之，如全部或一部不能沒收時，以其財產抵
償之。
    事    實
一、丁○○明本身亦有毒癮，知安非他命係毒品危害防制條例所
    明定之第二級毒品，不得販賣，意為賺取免費之毒品供己施
    用，而分別基於販賣第二級毒品安非他命牟利之犯意，由不
    詳姓名綽號「阿復」之成年男子處販入不詳數量之毒品安非
    他命【每購買四包，價格為新臺幣 (下同)三千元】，並進
    而為下列販賣安非他命之行為：
  (一)丙○○自民國九十五年十一月間某日起至九十六年四月間某
    日止，以公用電話，撥打丁○○使用之門號0000000000號行
    動電話，向丁○○表示欲購買安非他命之意，丁○○遂在臺
    南縣永康市舊良美百貨或慈光九村等地，各販賣一包不詳重
    量、價格為一包一千元或五百元 (半包的量)之安非他命予
    丙○○，共計十次（合計販賣一千元一包之安非他命共二次
    ，五百元一包之安非他命共八次，如附表一所載）。
  (二)乙○○於如附表二所示之時間內，以其使用之門號00000000
    00號行動電話，撥打丁○○使用之門號0000000000號行動電
    話聯繫，向丁○○表示欲購買安非他命之意，丁○○遂在臺
    南縣永康市慈光九村之牌樓前，各販賣一包不詳重量之安非
    他命予乙○○，乙○○並交付一千元予丁○○，共計十次。
二、案經臺南縣警察局永康分局報告臺灣臺南地方法院檢察署檢
    察官偵查起訴。
    理    由
一、查上開販賣第二級毒品安非他命之事實，業據被告丁○○於
    本院審理時供承不諱，核與證人丙○○、乙○○於檢察官偵
    查中及本院審理時之證述相符；至於被告販賣第二級毒品安
    非他命予證人丙○○部分，被告雖於本院審理時僅自承販賣
    第二級毒品安非他命予證人丙○○二次云云，惟查證人丙○○前於檢察官偵查中具結證稱：伊向丁○○買過安非他命十
    次，用仁德鄉鄉公所的公用電話或向朋友借電話打給丁○○
    ，最後一次聯繫是九十六年三、四月，電話中跟他說我要半
    張或一張，他就聽得懂，半張就是五百元，一張就是一千元
    ，九十五年十一、二月在永康網寮的慈光九村那邊，跟他買
    一張，最後一次是九十六年四月份在永康市良美百貨那邊，
    跟他買了一千元等語（見九十七年度偵字第七一○○號卷第
    九至十頁），可知證人丙○○就購買之時間、地點、次數、
    金額均清楚描述，交易地點亦核與證人乙○○所證：伊向被
    告買安非他命，每次約定的交易地點都是在臺南縣永康市慈
    光九村之門口等語 (見本院九十七年十二月十二日審判筆錄
    ) 大致相符，是以證人丙○○之證詞確堪採信，應認被告販
    賣第二級毒品安非他命予證人丙○○共計十次；另參以檢察
    官所提出被告所使用之0000000000號行動電話，自九十六年
    十一月十四日起至九十七年一月十二日止之雙向通聯紀錄，
    確與證人乙○○有多筆之通聯資料，此有上開通聯紀錄一份
    在卷可參，經互核後確與被告之自白相符，足認被告之自白
    確屬可信。
二、末查毒品安非他命因物稀價昂，取得不易，且為政府嚴予查
    緝之違禁物，而販賣毒品之刑責甚重，且因毒品昂貴，吸毒
    者每日所需吸毒費用所耗費之金額甚鉅，顯非常人所能支付
    ，一般吸毒者若無正當工作，其吸毒之經濟來源除以其他不
    法方法之犯罪所得外，有此則靠販毒所得來維持，而凡販賣
    毒品者若無利潤可圖，衡情應無甘冒被查緝法辦重刑之危險
    而無端平價供應他人之理。是以，被告於本院審理時自白犯
    行，並供稱：我向上游即朋友「阿復」買毒品的時候，也是
    一包一千元，伊拿三千元去跟他買三包，他都會多給我一包
    ，那一包的價值大約是五百元，所以就相當於我賣三千元的
    毒品，可以賺五百元左右的毒品，我本身也有施用毒品之習
    慣，因經濟上有困難才會販賣毒品等語（見本院九十七年十
    二月二日審判筆錄），足認確因自己有施用毒品安非他命之
    習慣，因經濟上之困難無力支付購買毒品之費用，方始鋌而
    走險販賣毒品，並從中賺取免費之毒品施用，是以被告販賣
    毒品給證人丙○○、乙○○等人，確有販賣毒品藉以營利之
    意圖，要屬無疑。綜上所查，被告確有販賣毒品安非他命予
    證人丙○○、乙○○之犯行，事證明確，洵堪認定。
三、核被告丁○○所為，係犯毒品危害防制條例第四條第二項之
    販賣第二級毒品罪。被告先後共計二十次販賣第二級毒品，
    其犯意各別，行為互殊，應予分論併罰。又犯毒品危害防制
    條例第四條第二項之販賣第二級毒品罪，不分犯罪情節輕重
    ，概處以法定刑無期徒刑或七年以上有期徒刑，難免輕重失
    衡，倘有情輕法重情形，於裁判時自得適用刑法第五十九條
    酌量減輕其刑，以避免過嚴之刑罰（司法院大法官解釋釋字
    第二六三號解釋意旨參照）。查被告因一時貪念而販賣第二
    級毒品安非他命致罹重典，然其販賣之對象及次數，僅二人
    合計二十次，並非眾多，僅為零星之小額交易，不若專門大
    量走私進口或長期販賣毒品之「大盤」、「中盤」以販毒維
    生之毒梟惡性之重大，況被告係因本身亦有施用毒品安非他
    命之習慣，其販賣安非他命之目的僅為從中賺取免費之安非
    他命供自己施用，此亦據被告供承在卷 (見本院九十七年十
    二月二日審判筆錄），衡以毒品危害防制條例第四條第二項
    規定之法定最低本刑為七年以上有期徒刑，觀諸被告上開犯
    罪情狀，在客觀上足以引起一般之同情，認為確可憫恕，且
    即予宣告法定最低度之刑，猶嫌過重，爰依刑法第五十九條
    規定減輕其刑。爰審酌被告貪圖小利，販賣第二級毒品安非
    他命供他人施用，戕害他人身體健康，其販賣對象為二人、
    販賣次數為二十次、販賣期間非長、販毒所得非鉅，並其犯
    罪後坦認犯行，尚有悔意等一切情狀，各量處如主文所示之
    刑，並定其應執行之刑。
四、按毒品危害防制條例第十九條第一項規定，係採義務沒收主
    義，故販賣毒品所得之金錢，如能認定確係販賣毒品所得之
    款項，均應宣告沒收，不以當場搜獲扣押者為限，但因其並
    無「不問屬於犯人與否，沒收之」之特別規定，仍以沒收物
    屬於犯人所有者為限，始得依該規定予以沒收（最高法院九
    十三年度臺上字第一二一八、二六七○、二七四三號刑事判
    決要旨參照）。茲本於罪疑惟輕原則，被告販賣毒品之次數
    及金額，均以最有利於被告之方式計算，是被告所犯如事實
    欄一(一)所示之販毒所得應為六千元（500×8+1000×2＝6000
    ），事實欄一(二)所示之販毒所得為一萬元（1000×10＝1000
    0），共計一萬六千元，是以就被告所有之販毒所得均應予
    宣告沒收，如全部或一部不能沒收時，以其財產抵償之。
據上論斷，應依刑事訴訟法第二百九十九條第一項前段，毒品危
害防制條例第四條第二項、第十九條第一項，刑法第十一條前段
、第五十一條第五款、第五十九條，判決如主文。
本案經檢察官王惠芬到庭執行職務。
中    華    民    國    97    年    12    月    17    日
                  刑事第十三庭  審判長法  官  張銘晃
                                      法  官  黃翰義
                                      法  官  徐文瑞
以上正本證明與原本無異。
如不服本判決應於收受本判決後10日內向本院提出上訴書狀，並
應敘述具體理由。如未敘述上訴理由者，應於上訴期間屆滿後20
日內向本院補提理由書狀（均須按他造當事人之人數附繕本），
切勿逕送上級法院。
                                      書記官  何小玉
中    華    民    國    97    年    12    月    17    日
附錄法條：
毒品危害防制條例第4條
製造、運輸、販賣第一級毒品者，處死刑或無期徒刑；處無期徒
刑者，得併科新臺幣1千萬元以下罰金。
製造、運輸、販賣第二級毒品者，處無期徒刑或7年以上有期徒
刑，得併科新臺幣7百萬元以下罰金。
製造、運輸、販賣第三級毒品者，處5年以上有期徒刑，得併科
新臺幣5百萬元以下罰金。
製造、運輸、販賣第四級毒品者，處3年以上10年以下有期徒刑
，得併科新臺幣3百萬元以下罰金。
製造、運輸、販賣專供製造或施用毒品之器具者，處1年以上7年
以下有期徒刑，得併科新臺幣1百萬元以下罰金。
前五項之未遂犯罰之。
附表一：
┌──┬─────┬───┬───┬────────┬───┬──────┐
│編  │犯罪時間  │犯罪地│販賣對│販賣次數及價格  │販賣所│丁○○所犯罪│
│號  │(民國)    │點    │象    │  （新臺幣）    │得（新│名及宣告刑  │
│    │          │      │      │                │臺幣）│            │
├──┼─────┼───┼───┼────────┼───┼──────┤
│ 1  │95年11月月│臺南縣│丙○○│丙○○以公用電話│分別賣│販賣第二級毒│
│    │間某日至96│永康市│      │撥打丁○○使用之│出1000│品罪，共十罪│
│    │年4月間某 │舊良美│      │行動電話00000000│元一包│，各處有期徒│
│    │日        │百貨或│      │87號購買安非他命│之安非│刑年捌月  │
│    │          │慈光九│      │，共計以購買1000│他命2 │            │
│    │          │村等地│      │元一包之安非他命│次，50│            │
│    │          │      │      │二次，500元一包 │0元一 │            │
│    │          │      │      │之安非他命8次   │包之安│            │
│    │          │      │      │                │非他命│            │
│    │          │      │      │                │8次   │            │
└──┴─────┴───┴───┴────────┴───┴──────┘
附表二：
┌──┬─────┬───┬───┬────────┬───┬──────┐
│編  │犯罪時間  │犯罪地│販賣對│販賣次數及價格  │販賣所│丁○○所犯罪│
│號  │(民國)    │點    │象    │  （新臺幣）    │得（新│名及宣告刑  │
│    │          │      │      │                │臺幣）│            │
├──┼─────┼───┼───┼────────┼───┼──────┤
│ 1  │96年11月14│臺南縣│乙○○│乙○○以行動電話│1000元│販賣第二級毒│
│    │日17時許  │永康市│      │0000000000號撥打│      │品罪        │
│    │          │慈光九│      │丁○○使用之行動│      │有期徒刑年│
│    │          │村之牌│      │電話0000000000號│      │捌月        │
│    │          │樓前  │      │聯絡後，以1000元│      │            │
│    │          │      │      │之價格向被告購買│      │            │
│    │          │      │      │1次             │      │            │
├──┼─────┼───┼───┼────────┼───┼──────┤
│ 2  │96年11月16│同上  │同上  │同上            │1000元│販賣第二級毒│
│    │日17時59分│      │      │                │      │品罪        │
│    │許        │      │      │                │      │有期徒刑年│
│    │          │      │      │                │      │捌月        │
├──┼─────┼───┼───┼────────┼───┼──────┤
│ 3  │96年11月24│同上  │同上  │同上            │1000元│販賣第二級毒│
│    │日3時45分 │      │      │                │      │品罪        │
│    │許        │      │      │                │      │有期徒刑年│
│    │          │      │      │                │      │捌月        │
├──┼─────┼───┼───┼────────┼───┼──────┤
│ 4  │96年11月25│同上  │同上  │同上            │1000元│販賣第二級毒│
│    │日1時28分 │      │      │                │      │品罪        │
│    │許        │      │      │                │      │有期徒刑年│
│    │          │      │      │                │      │捌月        │
├──┼─────┼───┼───┼────────┼───┼──────┤
│ 5  │96年11月30│同上  │同上  │同上            │1000元│販賣第二級毒│
│    │日5時許   │      │      │                │      │品罪        │
│    │          │      │      │                │      │有期徒刑年│
│    │          │      │      │                │      │捌月        │
├──┼─────┼───┼───┼────────┼───┼──────┤
│ 6  │96年12月7 │同上  │同上  │同上            │1000元│販賣第二級毒│
│    │日14時31分│      │      │                │      │品罪        │
│    │許        │      │      │                │      │有期徒刑年│
│    │          │      │      │                │      │捌月        │
├──┼─────┼───┼───┼────────┼───┼──────┤
│ 7  │96年12月10│同上  │同上  │同上            │1000元│販賣第二級毒│
│    │日15時5分 │      │      │                │      │品罪        │
│    │許        │      │      │                │      │有期徒刑年│
│    │          │      │      │                │      │捌月        │
├──┼─────┼───┼───┼────────┼───┼──────┤
│ 8  │96年12月11│同上  │同上  │同上            │1000元│販賣第二級毒│
│    │日19時42分│      │      │                │      │品罪        │
│    │許        │      │      │                │      │有期徒刑年│
│    │          │      │      │                │      │捌月        │
├──┼─────┼───┼───┼────────┼───┼──────┤
│ 9  │96年12月13│同上  │同上  │同上            │1000元│販賣第二級毒│
│    │日13時9分 │      │      │                │      │品罪        │
│    │許        │      │      │                │      │有期徒刑年│
│    │          │      │      │                │      │捌月        │
├──┼─────┼───┼───┼────────┼───┼──────┤
│10  │96年12月15│同上  │同上  │同上            │1000元│販賣第二級毒│
│    │日19時40分│      │      │                │      │品罪        │
│    │許        │      │      │                │      │有期徒刑年│
│    │          │      │      │                │      │捌月        │
└──┴─────┴───┴───┴────────┴───┴──────┘


司法院資訊處製作；財團法人民間司法改革基金會備份。
